臺灣士林地方法院民事判決　　　　　　　100年度訴字第570號
原　　　告　林坤儀
被　　　告　香港商蘋果日報出版發展有限公司臺灣分公司
法定代理人　葉一堅
訴訟代理人　彭安國律師
上列當事人間損害賠償事件，本院於民國100 年9 月14日言詞辯
論終結，判決如下：
    主      文
原告之訴駁回。
訴訟費用由原告負擔。
    事實及理由
一、原告主張：
  (一)伊為現職員警，服務於基隆市警察局，民國100 年3 月1 日
    上午7 時許，警方獲報有一名男子酒後持刀揚言自殺，伊遂
    前往處理。伊抵達現場後，在樓上等待同仁支援時，伊為保
    護持刀男子之前妻，於過程中不慎踩空摔落一整排階梯，扭
    傷腰部及腳部，跌坐在地，無法站起，同仁唯恐伊有骨折傷
    勢，而將伊安置靠坐牆邊。然伊仍克盡職責，安撫持刀男子
    前妻之情緒，並三度說服持刀男子蹲下來聽伊勸導，更提醒
    支援同仁相關注意事項，一刻也未曾因受傷而怠忽職守。當
    所有人均不敢滯留現場時，伊思慮所及僅有如何讓揮刀男子
    放棄自殺念頭，及將曾遭其砍殺之前妻安全護送離開。俟該
    事件處理完畢後，伊尚因扭傷而行動不便、疼痛難耐，達數
    日之久，傷勢更逾半年仍未痊癒。詎被告雇用之員工於100
    年3 月2 日在蘋果日報動新聞〝http://tw.nextmedia.com.
    /animation/index/menuseci/vieo_artid/00000000/video_
    issueid/issueid/00000000/parum/qtynum/14〞之網頁，刊
    登標題為「男揮柴刀鐮刀抗警、女警扭傷嚇傻」之新聞（下
    稱系爭新聞），報導內容並涉及毀謗之不實情事，該報導引
    發許多民眾於網頁上留言對伊辱罵、揶揄，甚且直批「女警
    啊！你是混飯吃的。」等語。伊不堪身心受創之雙重打擊，
    遂於100 年3 月3 日在網頁上發言說明事件始末，並多次致
    電被告投訴專線，表示該則報導影片標語及內容與事實不符
    ，要求被告查核改正並移除該則新聞影片內容，惟遭被告拒
    絕。
  (二)查蘋果日報動新聞關於系爭新聞之標題及動態影音均非被告
    派駐基隆之第一線記者蔡進男所編撰，而係內部編輯部人員
    擅自擷取想要之現場畫面，加以編輯剪接，並未顧及事實真
    相為何，是被告之員工主觀上已有侵害伊權利之故意、過失
    。伊十幾年來單親扶養女兒及年邁雙親，於承受家庭經濟及
    高危險性工作雙重壓力下，仍滿腔熱血服務群眾，正因為伊
    熱愛警察工作，並以此為榮，然因蘋果動新聞對系爭新聞之
    不實報導，以致於未來在網路上搜尋「林坤儀」三個字，將
    永無止境出現該則動新聞影片畫面及「女警扭傷嚇傻」之字
    眼。所謂「傻」即指此人係笨、呆之意，足使閱聽大眾對女
    警產生負面觀感，已明顯影響伊個人名譽，全然抹煞實際上
    伊所付出之心力，致伊遭人誤解為辦事能力差之警察。警察
    之名譽及士氣竟遭媒體消費、任意踐踏，伊因此開始恐懼外
    出，極度害怕被他人認出為事件主角，夜晚亦難以入眠，精
    神受有極大傷害，被告自應對此負侵權行為人僱用人之責任
    。為此，爰依民法第184 條及第188 條規定，提起本件訴訟
    ，請求被告賠償伊精神慰撫金新臺幣（下同）100 萬元，並
    刪除系爭報導之蘋果日報動新聞，及刊登道歉啟事，以回復
    伊損害。
  (三)至於被告以「自願進入公眾領域之公眾人物」之情形，辯稱
    較之言論自由，個人名譽應為必要之退讓云云；然伊乃區區
    一名默默無聞之基層員警，既未透過媒體塑造何等形象、取
    得何種利益，完全非所謂公眾人物可比；況憲法保障媒體言
    論之宗旨，絕非放縱媒體說謊、捏造、誤導，呈現與事實不
    符之內容，讓不知情之大眾做偏頗之評論，媒體輿論評斷事
    務，豈能僅就照片靜態畫面便判斷事實為何？故被告所辯不
    足為採。
  (四)並聲明：
  1.被告應將100 年3 月2 日蘋果日報動新聞於http://tw.next
    media.com./animation/index/menuseci/vieo_artid/00000
    000/video_issueid/issueid/00000000/parum/qtynum/14網
    址上刊登標題為「男揮柴刀鐮刀抗警、女警扭傷嚇傻」之新
    聞影音報導及相關文字說明網頁均移除。
  2.被告應於自由時報、中國時報、聯合報及蘋果日報四大報之
    頭版報名下方，以15公分乘以20公分之版面，刊載附件所示
    之道歉啟事1 天。
  3.被告應賠償原告精神損害100 萬元，及自起訴狀繕本送達翌
    日起至清償日止，按年息5 ﹪計算之利息。
二、被告則以：
  (一)言論自由為人民基本權利，有個人實現自我、促進民主政治
    、實現多元意見等功能，維護言論自由以促進民主多元社會
    之正常發展，與個人名譽之可能損失，兩相權衡，顯有較高
    價值，國家應給予最大限度之保障，使個人名譽為必要之退
    讓，而權衡個人名譽對言論自由之退讓程度時，於自願進入
    公眾領域之公眾人物，或就涉及公眾領域事務之事項，更應
    為較高程度之退讓；又新聞自由攸關公共利益，國家給予最
    大限度保障，俾新聞媒體工作者提供資訊、監督各種政治及
    社會活動之功能得以發揮，倘嚴格要求其報導內容手法必須
    絕對正確妥適，將限縮其報導空間，箝制新聞自由，影響民
    主多元社會之正常發展，故新聞媒體工作者所負善良管理人
    之注意義務，應從輕酌定之。此外，侵害名譽，係以言語、
    文字、漫畫或其他方法貶損他人在社會上之評價，使其受到
    他人憎惡、蔑視、侮辱、嘲笑、不齒與其往來而言，名譽權
    之侵害須以受侵害者在社會上之品德、聲望或信譽所受評價
    是否遭貶損是否確有受侵害之判斷標準，應以客觀上社會之
    評價而論，受侵害者主觀上之感受，則非認定標準。
  (二)查系爭新聞攝影畫面清楚顯示一名男子雙手分持柴刀及鐮刀
    揮舞，另有一名女警受傷攤坐在地，無法動彈，故蘋果日報
    動新聞標題「男揮柴刀鐮刀抗警、女警扭傷嚇傻」，其中「
    男揮柴刀鐮刀」、「女警扭傷」等語均無不實，而就「嚇傻
    」一詞，此處「傻」乃一形容詞，用以形容驚嚇之程度，故
    此處「嚇傻」正確解讀為「嚇得都發呆了」，意指受到非常
    大之驚嚇，原告指稱該「傻」字有侮辱其笨、呆之意，顯為
    誤解。再細觀系爭新聞攝影畫面，影片中持刀男子雙手持刀
    揮舞，旁邊兩名員警面對揮刀男子亦不敢輕舉妄動，原告攤
    坐在地，無法動彈，依常理任何人身處該場景無不感到驚恐
    ，況當時畫面呈現原告表情為呆滯狀，稱其嚇傻亦難謂不實
    ，此即系爭新聞報導者依事發現場之客觀狀況所為之新聞描
    述，尚不能因原告事後主張其當時並未受到驚嚇或未嚇傻之
    主觀上感受，而謂被告之報導不實。
  (三)退步言，縱認蘋果日報動新聞標題中「嚇傻」一詞非屬事實
    陳述，為此係報導者基於客觀新聞場景為根據所為之評論，
    而非對於未能確定之事實使用偏激不堪之言詞為意見之表達
    ，縱評論時所用言語稍有誇張，亦難認其有侵害原告之權利
    ；況系爭新聞畫面與標題係以並呈方式處理，閱聽大眾可自
    行判斷標題是否不實，標題之下標者主觀上並無貶損原告名
    譽之真實惡意可言，換言之，下標者當時內心應確信原告嚇
    傻，縱被告提供照片所示之新聞畫面，其證明強度未達客觀
    之真實，卻非不得認其有相當理由確信為真實，繼原告未能
    舉證記者係出於明知不實故意捏造或因重大過失、輕率、疏
    忽而不知其真偽，即不得令記者負侵權行為之損害賠償責任
    。
  (四)再者，警察亦為常人，具有與一般人相同之正常反應，警察
    值勤之優劣重在是否具有精良之裝備、紮實之教育訓練、完
    正資訊蒐集與正確研判與適度警力配置，絕非單憑員警之膽
    識，若過度強調警察必然較一般人勇敢，毋寧為錯誤迷私或
    期待，應導正者係此一錯誤迷思或期待，而非藉此懲罰指出
    可能是實情之媒體；實則，原告亦不諱言案發時其在現場等
    待支援到達，顯示原告人單勢薄無法獨立處理此突發狀況，
    而其並不了解眼前揮刀男子之脾氣、個性，自然無法掌握情
    事發展，當時情況之危險與不可預測，任何人身處其地均有
    可能嚇傻，此乃一般人之正常反應，故蘋果日報動新聞之標
    題客觀上應不至造成原告名譽受損。至於原告所舉網路上許
    多不知名人士留言辱罵、揶揄，主張有讀者受被告報導誤導
    而對其為不當批評云云，然原告之名譽權是否受到侵害，當
    從整體社會觀點之角度審酌始屬合理，蓋保護言論或新聞自
    由之目的本係期待經由議題自由提出引發社會多元討論，進
    而形成輿論市場機制，並對不當意見進行淘汰，因此任何議
    題之提出勢必引致各種不同意見之併陳，為多元民主社會存
    在之本質，縱有部分讀者對原告發表負面個人評論，既屬讀
    者個人之觀點，尚不能由此逕認原告在社會上之品德、聲望
    或信譽所受評價已遭貶損，何況網路上亦有多篇對原告具正
    面鼓勵性質之留言，更充分彰顯前述民主社會存在之多元本
    質，亦為新聞自由之目的。
  (五)是以，被告就系爭新聞此類影響民眾安全及居住安寧與公益
    相關之重大治安事件，據實以報，並無明顯杜撰、虛構新聞
    事件或惡意誤導閱聽大眾對特定人員做出負面報導，即無侵
    害原告權利之可言，原告之請求為無理由。
  (六)並聲明：原告之訴駁回。
三、得心證之理由：
    原告主張被告之員工以蘋果日報動新聞影片畫面報導系爭新
    聞，標題為「男揮柴刀鐮刀抗警、女警扭傷嚇傻」，乃侵害
    其名譽權，已構成侵權行為，被告應負僱用人之責任等情，
    被告則以前揭情詞置辯。是本件所應審酌之爭點應在於：(一)
    被告之員工所為是否構成侵害原告名譽權之侵權行為？(二)前
    項如構成侵權行為，原告得否請求被告賠償非財產上之精神
    賠償？得請求之適當金額若干？
    茲論述如下：
  (一)被告所屬員工並未構成侵害原告名譽權之侵權行為，被告無
    庸負賠償責任：
  1.按言論自由為人民之基本權利，有個人實現自我、促進民主
    政治、實現多元意見等多重功能，維護言論自由即所以促進
    民主多元社會之正常發展，與個人名譽之可能損失，兩相權
    衡，顯然有較高之價值，國家應給予最大限度之保障，使個
    人名譽為必要之退讓，而權衡個人名譽對言論自由之退讓程
    度時，於自願進入公眾領域之公眾人物，或就涉及公眾事務
    領域之事項，更應為較高程度之退讓；又新聞自由攸關公共
    利益，國家應給予最大限度之保障，俾新聞媒體工作者提供
    資訊、監督各種政治及社會活動之功能得以發揮；倘嚴格要
    求其報導之內容手法必須絕對正確妥適，則將限縮其報導空
    間，造成箝制新聞自由之效果，影響民主多元社會之正常發
    展，故新聞媒體工作者所負善良管理人之注意義務，應從輕
    酌定之。復按侵害名譽，指以言語、文字、漫畫或其他方法
    貶損他人在社會上的評價，使其受到他人憎惡、蔑視、侮辱
    、嘲笑、不齒與其往來而言人在經濟名譽權之侵害，須以受
    侵害者在社會上之品德、聲望或信譽所受評價是否遭貶損為
    斷，至於是否確有受侵害之判斷標準，應以客觀上社會之評
    價而論，至於受侵害者主觀上之感受，並非認定之標準。
  2.本件原告指稱伊為服務於基隆市警察局之現職員警，100 年
    3 月1 日上午7 時許，警方獲報有一名戴姓男子（即證人馮
    繡儒之前夫）酒後持刀揚言自殺，伊遂前往處理，嗣該事件
    結束後，被告之員工於次日在被告公司官方網頁中〝http:
    //tw.nextmedia.com./animation/index/menuseci/vieo_ar
    tid/00000000/video_issueid/issueid/00000000/parum/qt
    ynum/14 〞網址登載標題為「男揮柴刀鐮刀抗警、女警扭傷
    嚇傻」之蘋果日報動新聞影音報導及相關文字說明網頁（下
    稱系爭動新聞）等語。經查，點閱被告官方網站動新聞項目
    下之系爭動新聞，可知系爭動新聞之呈現方式為：讀者點選
    「柴刀加鐮刀、男揮舞傷警…」之標題後，出現第段畫面
    為戴姓男子持刀站立於原告前方，原告靠坐牆邊，畫面同時
    顯示「男揮柴刀鐮刀抗警、女警扭傷嚇傻」等文字；第段
    畫面為戴姓男子持刀站立於原告前方，原告靠坐牆邊，面部
    無明顯表情，畫面同時顯示「畫面中基隆35歲戴姓男子，雙
    手分持柴刀與鐮刀，不斷揮舞，右腳扭傷跌坐在地的女警，
    嚇得一臉驚恐。」等文字；第段畫面為警方押送戴姓男子
    進入警車，畫面同時顯示「男子與警方對峙近1 小時，才終
    於放下雙刀，被警方強制送醫。」等文字；第段畫面（動
    畫方式呈現）為戴姓男子劃傷自己脖子之過程，畫面同時顯
    示「昨天上午他酒後與前妻吵架，拿刀劃傷脖子」等文字；
    第段畫面（動畫方式呈現）為戴姓男子揮刀，在場警消陳
    偉建遭砸碎之櫥櫃玻璃擊中受傷，畫面同時顯示「警消到場
    將他送醫，他藉口要上廁所，竟從廚房拿出柴刀與鐮刀揚言
    自殺，還揮刀砸櫥櫃玻璃，碎片打中1 名警消。」等文字；
    第段畫面（動畫方式呈現）為原告與證人馮繡儒、警消陳
    偉建一同向外倒退，原告不慎遭擠落跌下樓梯，畫面同時顯
    示「混亂中，女警也不慎踩空，摔下樓梯受傷。」等文字；
    第段畫面（動畫方式呈現）為戴姓男子持刀站立於原告前
    方，原告靠坐牆邊，戴姓男子受警方安撫，畫面同時顯示「
    男子到了1 樓還不斷揮刀，經安撫後才讓女警送醫。」等文
    字；第段畫面為原告躺靠於醫院病床上，警消陳偉建之左
    耳以紗布包紮，畫面同時顯示「所幸女警僅腰部撞傷，右腳
    扭傷，另名警消陳偉建左耳被玻璃割傷，2 人均無大礙。」
    等文字；第段畫面為基隆市第四分局副分局長蔡振興接受
    訪問，畫面同時顯示「這件的處理我們不敢說非常成功，但
    至少我們把那個傷亡，還有把那個整個場面，都能運用時間
    ，還有緩和情緒把他控制好，沒有發生更大傷亡，是我們最
    大的慶幸。」等文字。有原告所提出系爭動新聞影音光碟可
    憑。亦即，讀者點選「柴刀加鐮刀、男揮舞傷警…」之標題
    後，系爭動新聞即以動態影音方式自第段畫面開始連續播
    放至第項畫面為止，而「男揮柴刀鐮刀抗警、女警扭傷嚇
    傻」等文字即係與第1 段畫面同時呈現，屬於系爭動新聞之
    第段內容，並非所謂系爭動新聞之標題，先予敘明。
  3.查，系爭動新聞以上述連續播放方式，報導100 年3 月1 日
    戴姓男子持刀揚言自殺，以及原告、警消陳偉建、其他前來
    支援員警之處理過程，並於畫面佐以相關文字說明，其報導
    內容除關於原告心理上有無受到驚嚇部分外，其餘部分核與
    證人馮繡儒證述：「早上7 點多我要上班之前，因為我前夫
    不讓我上班，他只是回來過年，過完年他不肯走，我要上班
    他不讓我上班，我要出門前他就自殘，他在家先拿美工刀抹
    脖子，我看到血噴出來我就按住他的脖子然後報警，當時警
    察來的時候來的是林警官還有一位男警官，林警官一直安撫
    我前夫，後來有義消來要幫我前夫包紮傷口，我前夫問義消
    說傷口深不深，義消跟他說下次還有機會，結果我前夫就不
    願意去醫院，義消一直勸他，後來有點拉扯，義消有勒住我
    前夫的脖子弄痛他，他又生氣起來，我前夫就說他要上廁所
    ，也不知道他哪時候在家裡藏了刀，結果就拿刀子出來，然
    後大家看到他拿刀就退，他拿刀揮把家裡的玻璃門揮破，飛
    散的玻璃割到義消的耳朵，林警官就護著我大家沿著樓梯退
    ，我前夫就在家裡叫囂，我們先把大門關起來，後來我前夫
    又把門打開，因為我長期跟我前夫相處我知道他得脾氣，我
    比較怕，在往下退移動的過程中林警官護著我，我撞到林警
    官，林警官就踩空跌倒在3 樓。之後變成上去的男同事扶著
    他，我怕我前夫攻擊我我就往下跑。前夫就追到樓下，第一
    時間我覺得他的目標是我，因為林警官沒辦法站起來，男警
    官就把林警官扶到公共電話亭那裡，我後來又聽到我前夫說
    他要找那位義消…林警官站不起來。站在旁邊的兩位警察應
    該是後來才來支援的。後來是警官一直勸他冷靜，我前夫也
    有跟林警官道歉，因為我前夫不是要讓林警官受傷，他指明
    要找當時的義消，因為義消弄痛他。因為那時候林警官站不
    起來，義消本來應該是要先送我先生去醫院，後來先送林警
    官去，我前夫是在所長的陪同下才到醫院去的。」等情（本
    院卷第61頁正面至背面）；以及證人李惠煌證述：「…我看
    到的情況是我們同事就是林警官受傷靠在牆邊，馮小姐的前
    夫手持雙刀繼續叫囂，我跟同事預備持槍上前，當時林警官
    跟我表示現場的狀況還可以控制要我不要激怒馮小姐的先生
    ，而且她的傷勢還好，所以我們決定以勸導的方式請馮小姐
    的先生平息他的情緒並把刀放下。然後我就跟林警官不斷勸
    說他，說有事好講把刀子放下來，勸了一小段時間，馮小姐
    的前夫情緒就平復，一直跟林警官道歉。我看到持刀的嫌犯
    脖子有流血，我就說你刀子放下來我把你送醫院，但是他表
    示林警官受傷應該要先送他去醫院，他本身不用就醫，後來
    他刀子有放下。送醫的情況我是先把嫌犯引到他家門口，救
    護人員就先上前把林警官抬上救護車。我們是勸嫌犯說有什
    麼事情去派出所瞭解，趁機把他刀子收起來，人帶回派出所
    …」等語（本院卷第62頁正面至背面），並無明顯相左之處
    。由此足徵，系爭動新聞除關於原告心理上有無受到驚嚇之
    評斷，容有爭議外，其餘部分之內容，應與事實大致相符。
  4.再者，原告主張因「傻」字即指此人係笨、呆之意，是系爭
    動新聞「男揮柴刀鐮刀抗警、女警扭傷『嚇傻』」之文字及
    新聞內容，貶損伊名譽，已侵害伊權利等語，被告則以此處
    「傻」乃一形容詞，用以形容驚嚇之程度，此處「嚇傻」正
    確解讀為嚇得都發呆了等語抗辯之。查，衡諸一般常見日常
    用語，「嚇傻」一詞固在於形容某人受到驚嚇時，於面部或
    肢體反應上呈現呆滯狀態，然該詞除可能用以描述「主觀上
    」某人本身心理上受到驚嚇之程度外，亦可能相對用以描述
    「客觀上」該人所見聞之環境情狀足使一般人感到恐懼，是
    「嚇傻」一詞究竟有無貶損名譽，應綜酌各種情狀而定，非
    可一概論之；而誠如上述，系爭動新聞除卻關於原告心理上
    有無受到驚嚇部分以外之內容，其描述與事實大致相符，並
    無刻意扭曲、誇大事實，以誤導讀者認定原告較常人膽小或
    辦事能力差之處，且讀者點選系爭動新聞「柴刀加鐮刀、男
    揮舞傷警…」之標題後，所閱讀之報導內容係自第段畫面
    （併呈「男揮柴刀鐮刀抗警、女警扭傷嚇傻」等文字）開始
    連續顯示至第項畫面為止，讀者藉由若此連續播放之方式
    ，已足以完整接收整體事件從頭至尾之全部重要過程；據此
    實不足認定編輯系爭動新聞之人員主觀上有借「嚇傻」一詞
    刻意貶損原告膽量或辦事能力之惡意。況且，縱原告於事發
    當時主觀上並無「嚇傻」之恐懼感覺，編輯系爭動新聞之人
    員對原告之心理狀態有所誤解，然由系爭動新聞第段畫面
    觀之，原告坐靠牆邊時確曾一度出現面部無明顯表情之現象
    ，則參以當時現場戴姓男子猶激動揮刀之情狀，編輯系爭動
    新聞人員之誤解，尚未悖於一般人常見之想法，並非不可想
    見一般人遇此相同情況，通常亦容易作此解讀，則實難驟以
    編輯系爭動新聞之人員存有此一合乎常理之誤解，即認定其
    具有侵害原告名譽之故意或過失。是以，原告主張系爭動新
    聞「男揮柴刀鐮刀抗警、女警扭傷『嚇傻』」之文字及新聞
    內容，貶損伊名譽云云，不足為採。
  5.至於原告另舉網路負面評論為據，主張已有讀者受系爭動新
    聞「男揮柴刀鐮刀抗警、女警扭傷『嚇傻』」之文字及新聞
    內容誤導，而對其為不當批評，足見其名譽受有侵害等語。
    惟保護言論或新聞自由之目的本係期待經由議題自由提出引
    發社會多元討論，進而形成輿論市場機制，並對不當意見進
    行淘汰，因此任何議題之提出勢必引致各種不同意見之併陳
    ，此乃多元民主社會存在之本質；則縱有部分讀者於觀閱系
    爭動新聞「男揮柴刀鐮刀抗警、女警扭傷『嚇傻』」之文字
    及新聞內容後，進而對原告發表負面評論，此充其量僅為讀
    者之個人觀點是否淪於惡意攻訐，要屬讀者個人之問題，實
    與編輯系爭動新聞之人員無涉，自無令編輯系爭動新聞之人
    就此負侵權行為責任之理。
  (二)原告不得請求被告給付非財產上之精神賠償︰承上所述，被
    告員工所為系爭動新聞並未構成侵害原告名譽權之侵權行為
    ，原告依侵權行為之法律關係請求被告賠償損害，難認有據
    。則就原告得以請求金額若干之爭點，已無論述之必要，附
    此敘明。
四、從而，原告本於民法第184 條及第188 條等規定之法律關係
    ，請求被告應將100 年3 月2 日蘋果日報動新聞於http://t
    w.nextmedia.com./animation/index/menuseci/vieo_artid
    /00000000/video_issueid/issueid/00000000/parum/qtynu
    m/14網址上刊登標題為「男揮柴刀鐮刀抗警、女警扭傷嚇傻
    」之新聞影音報導及相關文字說明網頁均移除，於自由時報
    、中國時報、聯合報及蘋果日報四大報之頭版報名下方，以
    15公分乘以20公分之版面，刊載附件所示之道歉啟事1 天，
    以及賠償原告精神損害100 萬元，及自起訴狀繕本送達翌日
    起至清償日止，按年息5 ﹪計算之利息，均無理由，應予駁
    回。
五、本件判決基礎已臻明確，兩造其餘攻擊防禦方法及訴訟資料
    經本院審酌後，核與判決結果不生影響，無一一論述之必要
    ，併予敘明。
六、據上論結，依民事訴訟法第78條，判決如主文。
中    華    民    國   100    年    10    月    14    日
                  民事第三庭  法  官  施月燿
以上正本證明與原本無異。
如對本判決上訴，應於判決送達後20日內向本院提出上訴狀並附
具繕本，若委任律師提起上訴者，應一併繳納上訴審裁判費，否
則本院得不命補正逕行駁回上訴。
中    華    民    國  100     年    10    月    20    日
                              書記官  吳昀蔚